臺灣新北地方法院刑事判決
110年度簡上字第243號
上  訴  人  
即  被  告  陳振中



            王鎧鋒


上列上訴人即被告因妨害自由案件，不服本院中華民國110 年2 
月25日109 年度簡字第6319號第一審刑事簡易判決（起訴案號：
臺灣新北地方檢察署108 年度偵字第21734號；移送併辦案號：
臺灣桃園地方檢察署109年度偵字第12559號），提起上訴，本院
管轄之第二審合議庭判決如下：
    主  文
上訴均駁回。
陳振中、王鎧鋒均緩刑貳年。
    事實及理由
一、本案經本院審理結果，認原審以上訴人即被告陳振中、王鎧
    鋒所為均係犯刑法第304條第1 項之強制罪，罪證明確，適
    用刑事訴訟法第449 條第2 項、第3 項，刑法第28條、第30
    4 條第1 項、第41條第1 項前段，刑法施行法第1 條之1 ，
    逕以簡易判決處刑，各量處拘役20日，如易科罰金，均以新
    臺幣（下同）1 千元折算1 日，其認事用法及量刑均無不當
    ，應予維持，除證據補充「被告陳振中、王鎧鋒於本院準備
    程序及審理時之自白」外，其餘均引用第一審刑事簡易判決
    書記載之事實、證據及理由（詳如附件）。
二、被告陳振中、王鎧鋒上訴意旨略以：伊等已經知道錯了，希
    望從輕量刑，並給予緩刑等詞。
三、按關於刑之量定，係實體法上賦予法院得為自由裁量之事項
    ，倘其未有逾越法律所規定之範圍，或濫用其權限，即不得
    任意指摘為違法，以為上訴之理由（最高法院75年台上字第
    7033號判例意旨參照）。經查，被告2人雖就原審法院科刑
    裁量權之行使為爭執，然本案原審量定刑期，以行為人之責
    任為基礎，審酌被告2人均為成年人，理應知悉於現代法治
    社會中，任何糾紛均應循理性、和平之手段與態度解決，僅
    因友人與告訴人有糾紛，竟罔顧告訴人有自由離去協商現場
    之權利，而以上開強暴方式，強制告訴人留置現場，無視社
    會法秩序之規範，行為均應予以非難，惟衡以被告2 人犯後
    均坦承犯行，態度尚可，兼衡其等犯罪之手段、犯罪之動機
    、前案素行紀錄、暨被告陳振中為小學畢業之智識程度，自
    陳現無業亦無收入、離婚無須扶養小孩；被告王鎧鋒為高職
    畢業之智識程度，自陳入監現從事工地工作、月入約新臺幣
    （下同）3 萬餘元、已婚須扶養4 歲之小孩等一切情狀，且
    未逾越客觀上之適當性、妥當性及必要性之比例原則，核屬
    妥適，不能任意指摘為違法。而原審雖未及審酌被告2人與
    告訴人達成和解等情，然其量刑仍難認有何失當之處。是本
    案原審判決既係在法定刑內科處其刑，所量處之刑與被告2
    人之犯罪情節應屬相當，並無失衡之處，於法並無違誤。是
    被告2人上訴請求從輕量刑云云，即為無理由，應予駁回。
四、末查，被告陳振中前曾因賭博案件，經本院以96年度簡字第
    5249號判決判處有期徒刑2 月確定，並於民國96年11月28日
    易科罰金執行完畢後，即未曾因故意犯罪受有期徒刑以上刑
    之宣告，有臺灣高等法院被告前案紀錄表在卷可查，顯見其
    前固因犯罪受有期徒刑之宣告並執行完畢，惟5 年內未曾再
    故意犯罪受有期徒刑之宣告；被告王鎧鋒前未曾因故意犯罪
    受有期徒刑以上刑之宣告；有臺灣高等法院被告前案紀錄表
    各1 份在卷可按，其等因一時失慮致罹刑典，本院審酌被告
    2人犯後能坦承犯行，且與告訴人達成和解，此有調解筆錄1
     份在卷可參（見本院簡上卷第85頁至第86頁），告訴人亦
    於本院審理中表示願意給予被告自新之機會等情在卷（見本
    院簡上卷第80頁），堪認被告確有悔意，信其經此偵審程序
    ，應知所警惕而無再犯之虞，是本院認原審對其等宣告之刑
    ，以暫不執行為適當，爰依刑法第74條第1 項第1 款規定，
    併予宣告緩刑2 年，以啟自新。
據上論斷，應依刑事訴訟法第455 條之1 第1 項、第3 項、第36
8 條、第373 條，刑法第74條第1 項第1 款、第2款，判決如主
文。
本案經檢察官黃孟珊偵查後提起公訴，檢察官林曉霜移送併辦，
由檢察官許慈儀到庭執行職務。
中　　華　　民　　國　　111 　年　　1 　　月　　25　　日
                  刑事第二庭    審判長法　官  許必奇
　　　　　　　　　
　　　　　　　　　                    法  官  洪珮婷
　　　　　　　　　
　　　　　　　　　                    法  官  劉芳菁
上列正本證明與原本無異。
不得上訴。
                                     書記官  吳雅真　　　　　　　　　
中　　華　　民　　國　　111 　年　　1 　　月　　26　　日